【裁判字號】    99,訴,1238
【裁判日期】    991029
【裁判案由】    違反毒品危害防制條例
【裁判全文】
臺灣彰化地方法院刑事判決              99年度訴字第1238號
公  訴  人  臺灣彰化地方法院檢察署檢察官
被      告  甲○○
上列被告因違反毒品危害防制條例案件，經檢察官提起公訴（99
年度毒偵字第1618號），被告於準備程序進行中就被訴事實為有
罪之陳述，本院合議庭裁定改由受命法官獨任以簡式審判程序審
理，判決如下：
    主    文
甲○○施用第一級毒品，累犯，處有期徒刑壹年。
    犯罪事實
一、甲○○前於民國91年間因施用毒品案件，經本院裁定送觀察
    、勒戒後，認有繼續施用毒品之傾向，再經本院以91年度毒
    聲字第1552號裁定送強制戒治，嗣經戒治所評定合格，認無
    繼續戒治之必要，由本院以91年度毒聲字第2926號裁定停止
    戒治，所餘戒治期間付保護管束，再經本院以92年度毒聲字
    第1087號裁定撤銷停止戒治，令入戒治處所繼續施以強制戒
    治，於93年1 月19日執行完畢，並經臺灣彰化地方法院檢察
    署檢察官以93年度戒毒偵字第66、67、68號為不起訴處分確
    定；又於上開強制戒治執行完畢釋放後5 年內之93年間因施
    用毒品案件，經臺灣高等法院臺中分院以93年度上訴字第16
    30號判決判處有期徒刑9 月確定（第1 案）；又於94年間因
    施用毒品案件，經本院以94年度訴字第639 號判決判處有期
    徒刑1 年確定（第2 案），上開2 案經送監接續執行，於95
    年4 月13日縮短刑期假釋出監（下稱第1 次假釋）；詎甲○
    ○於第1 次假釋期間內之95年間因施用毒品等案件，經臺灣
    嘉義地方法院以95年度訴字第765 號判決分別判處有期徒刑
    8 月、8 月，應執行有期徒刑1 年2 月確定（第3 案）；又
    於95年間因搶奪等案件，經臺灣嘉義地方法院以95年度訴字
    第811 號判決分別判處有期徒刑7 月、7 月、7 月、5 月、
    5 月，應執行有期徒刑2 年5 月確定（第4 案）；再於96年
    間因搶奪案件，經臺灣嘉義地方法院以96年度訴字第38號判
    決判處有期徒刑7 月確定（第5 案），而第3 案至第5 案再
    經臺灣嘉義地方法院以96年度聲字第555 號裁定應執行有期
    徒刑4 年1 月確定，與第1 次假釋撤銷後所餘殘刑有期徒刑
    5 月又11日送監接續執行，嗣第3 案至第5 案因符合中華民
    國96年罪犯減刑條例規定，經臺灣嘉義地方法院以96年度聲
    減字第431 號裁定減其宣告刑二分之一及定其應執行刑為有
    期徒刑2 年又15日確定，於95年4 月13日縮短刑期假釋出監
    （下稱第2 次假釋）；詎其於第2 次假釋期間內之97年間復
    因施用毒品案件，經本院以97年度訴字第3429號判決判處有
    期徒刑1 年確定（第6 案），經送監與第2 次假釋經撤銷後
    所餘殘刑有期徒刑4 月又11日接續執行，甫於99年4 月30日
    縮短刑期執行完畢。詎仍不知悔改，復基於施用第一級毒品
    海洛因之犯意，於99年8 月2 日上午8 時許，在其位於彰化
    縣和美鎮○○里○○路224 巷12號之住處，以將海洛因摻入
    香煙內以火點燃吸食煙霧之方式，施用第一級毒品海洛因1
    次。嗣於99年8 月5 日上午9 時33分許，為警持檢察官核發
    之強制驗尿許可書命其到案，經採集其尿液送驗，結果呈嗎
    啡及可待因陽性反應，始查悉上情。
二、案經彰化縣警察局彰化分局報告臺灣彰化地方法院檢察署檢
    察官偵查起訴。
    理    由
一、本件被告甲○○所涉為死刑、無期徒刑、最輕本刑為3 年以
    上有期徒刑或高等法院管轄第一審案件以外之罪，並於本院
    行準備程序時就被訴事實為有罪之陳述，本院合議庭依刑事
    訴訟法第273 條之1 第1 項規定，裁定改由受命法官獨任行
    簡式審判程序，先予敘明。
二、訊據被告對於上開事實坦承不諱，並有詮昕科技股份有限公
    司99年8 月19日報告編號00000000號濫用藥物尿液檢驗報告
    、應受尿液採驗人尿液檢體採集送驗紀錄表及彰化縣警察局
    彰化分局委託檢驗尿液代號與真實姓名對照認證單（警卷第
    11頁至第13頁）各1 紙在卷可憑，足認被告自白與事實相符
    ，本件事證明確，被告犯行堪以認定。
三、按毒品危害防制條例就施用毒品者，僅限於「初犯」及「5
    年後再犯」二種情形，始應先經觀察、勒戒或強制戒治程序
    。倘被告於5 年內已再犯，經依法追訴處罰，縱其第3 次（
    或第3 次以上）再度施用毒品之時間，在初犯經觀察、勒戒
    或強制戒治執行完畢釋放5 年以後，已不合於「5 年後再犯
    」之規定，且因已於「5 年內再犯」，顯見其再犯率甚高，
    原實施觀察、勒戒或強制戒治，已無法收其實效，即應依毒
    品危害防制條例第10條處罰（參照最高法院95年度第7 次刑
    事庭會議決議、97年度第5 次刑事庭會議決議意旨）。經查
    ，本案被告前因施用毒品案件，經裁定送觀察、勒戒後，認
    有繼續施用毒品傾向，再裁定令入戒治處所施以強制戒治，
    於93年1 月19日執行完畢；又於強制戒治執行完畢釋放後5
    年內，再因施用毒品等案件，經法院判處有期徒刑確定，復
    為本件施用毒品犯行經警查獲，揆諸前開說明，自與前揭條
    例第20條第3 項之規定僅得適用於「5 年後再犯」之情形不
    符，公訴人就被告本案施用毒品之犯行提起公訴，核無違誤
    ，自應由本院依法判決。
四、核被告所為，係犯毒品危害防制條例第10條第1 項之施用第
    一級毒品罪。被告施用第一級毒品前後持有第一級毒品之低
    度行為，應為其施用第一級毒品之高度行為所吸收，不另論
    罪。被告有前揭刑案執行完畢之情形，此有臺灣高等法院被
    告前案紀錄表1 份在卷可按，其受有期徒刑之執行完畢後，
    5 年內故意再犯本案有期徒刑以上之罪，為累犯，應依刑法
    第47條第1 項規定加重其刑。爰審酌被告曾有多次施用毒品
    之不良素行，經觀察、勒戒及強制戒治後，仍不知悔改警惕
    ，猶繼續施用毒品，屢被緝獲，足見其雖經觀察、勒戒及強
    制戒治之治療程序，仍未徹底戒除惡習遠離毒害，顯然無視
    於毒品對於自身健康之戕害及國家對於杜絕毒品犯罪之禁令
    ，本應予以嚴懲，惟斟酌被告施用毒品僅戕害己身，且犯後
    坦承犯行，態度良好等一切情狀，量處如主文所示之刑，以
    示懲儆。
據上論斷，應依刑事訴訟法第273條之1第1項、第299條第1項前
段，毒品危害防制條例第10條第1 項，刑法第11條前段、第47條
第1 項，判決如主文。
本案經檢察官戴連宏到庭執行職務。
中    華    民    國    99    年    10    月    29    日
                  刑事第二庭    法  官  江彥儀
以上正本證明與原本無異。
如不服本判決應於收受判決後10日內向本院提出上訴書狀，並
應敘述具體理由。其未敘述上訴理由者，應於上訴期間屆滿後
20日內向本院補提理由書(均須按他造當事人之人數附繕本)
「切勿逕送上級法院」。
中    華    民    國    99    年    10    月    29    日
                                書記官  黃明慧
附錄本案論罪科刑法條全文：
毒品危害防制條例第10條
施用第一級毒品者，處 6 月以上 5 年以下有期徒刑。
施用第二級毒品者，處 3 年以下有期徒刑。

司法院資訊處製作；財團法人民間司法改革基金會備份。
